【裁判字號】    95,易,958
【裁判日期】    951020
【裁判案由】    毒品危害防制條例
【裁判全文】
臺灣士林地方法院刑事判決               95年度易字第958號
公  訴  人  臺灣士林地方法院檢察署檢察官
被      告  甲○○
                    （現於台灣台北監獄執行中）
上列被告因毒品危害防制條例案件，經檢察官提起公訴（95年度
毒偵字第1231號），本院經訊問被告後，被告為有罪之陳述，經
合議庭裁定認本件宜由受命法官獨任進行簡式審判程序審理，並
判決如下：
    主  文
甲○○施用第二級毒品，處有期徒刑陸月，如易科罰金以佰元
折算壹日。扣案之第二級毒品安非他命壹包（淨重零點貳公克）
沒收銷燬；扣案之玻璃球吸食器壹個沒收。
    事  實
一、甲○○於民國88年、94年間，因施用第二級毒品經裁定送觀
    察、勒戒，均認無繼續施用毒品傾向，分別經台灣士林地方
    法院檢察署（下稱士林地檢署）檢察官、台灣板橋地方法院
    檢察署（下稱板橋地檢署）檢察官於89年1 月10日及94年10
    月3 日為不起訴處分確定。復因施用第二級毒品，經台灣台
    北地方法院檢察署檢察官提起公訴，經台灣高等法院判處有
    期徒刑6 月，如易科罰金以3 百元折算1 日確定。詎仍不知
    悔悟，復於觀察、勒戒執行完畢釋放後5 年內，基於施用第
    二級毒品安非他命之犯意，於95年4 月22日凌晨4 時30分許
    ，為警採尿往前回溯3 或4 日內某時，在台北市大同區○○
    ○路○ 段154 號2 樓住處，施用第二級毒品安非他命1 次。
    嗣於95年4 月22日凌晨1 時30分許，在台北市○○區○○路
    與西園路口為警查獲，並扣得其所有之毒品安非他命1 包（
    淨重0.2 公克）及玻璃球吸食器1 個。
二、案經台北市政府警察局松山分局報告台灣台北地方法院檢察
    署呈請台灣高等法院檢察署令轉台灣士林地方法院檢察署檢
    察官偵查起訴。
    理  由
一、被告甲○○於偵查及本院審理時均坦承施用毒品安非他命，
    其於95年4 月22日經警查獲所採尿液送驗結果，呈安非他命
    類陽性反應，此有台灣檢驗科技股份有限公司濫用藥物尿液
    檢驗報告書1 紙在卷可稽（95年度毒偵字第1127號卷─下稱
    第1127號卷，第43頁）；又扣得之晶體1 包（淨重0.2公克
    ），經鑑驗後呈第二級毒品安他命陽性反應，有台北市政府
    警察局松山分局毒品初步檢驗圖片說明表（第1127號卷第18
    頁）附卷可稽，此外復有被告所有供施用毒品安非他命之玻
    璃球吸食器1 個扣案可資佐證，核與被告自白施用毒品安非
    他命之事實相符，堪以採信。又被告前於88年、94年間因施
    用第二級毒品，經裁定送觀察、勒戒，均認無繼續施用毒品
    傾向，分別經士林地檢署檢察官、板橋地檢署檢察官於89年
    1 月10日及94年10月3 日為不起訴處分確定，有不起訴處分
    書及台灣高等法院被告前案紀錄表附卷可按，被告於觀察、
    勒戒執行完畢後，5 年內再犯施用第二級毒品犯行，堪以認
    定，應依法論科。
二、核被告所為，係犯毒品危害防制條例第10條第2 項之施用第
    二級毒品罪。被告於施用毒品前後，持有毒品之低度行為，
    應為施用之高度行為所吸收，不另論罪。雖檢察官起訴被告
    基於概括之犯意，自95年4 月初起，至為警採尿前3 或4 日
    某時止，連續施用第二級毒品安非他命，惟除被告為警查獲
    採尿前3 或4 日內某時施用第二級毒品之犯行，業經證明外
    ，其餘起訴之施用毒品犯行，僅被告於警、偵訊自白，並無
    其他證據足資佐證，本當為無罪之諭知，惟被告行為後裁判
    時，刑法已刪除連續犯之規定，經比較新舊法，以舊法適用
    連續犯之規定，對被告較為有利，因檢察官認該部分之犯行
    與有罪部分之犯行，具連續犯裁判上一罪之關係，爰不另為
    無罪之諭知。爰審酌被告前曾有施用毒品之犯行，經觀察、
    勒戒2 次，並經判刑，仍無法戒除其毒癮，竟再度涉犯本案
    ，足見其深陷毒癮而難以自拔，並考量其年事已高、生活狀
    況、智識程度，施用毒品之次數，暨犯罪後坦承犯行等一切
    情狀，量處如主文所示之刑，以資懲儆。又查被告犯罪時之
    刑法第41條第1 項前段規定：「犯最重本刑為5 年以下有期
    徒刑以下之刑之罪，而受6 個月以下有期徒刑或拘役之宣告
    ，因身體、教育、職業、家庭之關係或其他正當事由，執行
    顯有困難者，得以1 元以上3 元以下折算1 日，易科罰金。
    」有關易科罰金折算標準，依修正前罰金罰鍰提高標準條例
    第2 條前段（現已刪除）規定，就其原定數額提高為100 倍
    折算1 日，則本件被告行為時之易科罰金折算標準，應以銀
    元300 元折算1 日，經折算為新台幣後，應以新台幣900 元
    折算為1 日。惟95年7 月1 日修正施行之刑法第41條第1 項
    前段則規定：「犯最重本刑為5 年以下有期徒刑以下之刑之
    罪，而受6 個月以下有期徒刑或拘役之宣告者，得以新台幣
    1 千元、2 千元或3 千元折算1 日，易科罰金。」比較修正
    前後之易科罰金折算標準，以95年7 月1 日修正施行前之規
    定，較有利於被告，依刑法第2 條第1 項前段，適用修正前
    刑法第41條第1 項前段規定，諭知易科罰金之折算標準。
三、扣案之毒品安非他命1 包（淨重0.2 公克），依毒品危害防
    制條例第18條第1 項前段之規定沒收銷燬；扣案之玻璃球吸
    食器1 個，係被告所有，供施用毒品安非他命所用之物，業
    經被告供明在卷，依刑法第38條第1 項第2 款之規定宣告沒
    收。
據上論斷，應依刑事訴訟法第273 條之1 第1 項、第299 條第1
項前段、毒品危害防制條例第10條第2 項、第18條第1 項前段，
刑法第2 條第1 項前段、第11條、第38條第1 項第2 款、第41
條第1 項，判決如主文。
本案經檢察官陳銘鋒到庭執行職務
中    華    民    國    95    年    10    月    20    日
                  刑事第四庭法  官  杜惠錦
以上正本證明與原本無異。
如不服本判決，應於判決送達後10日內，向本院提出上訴狀。
                            書記官  陳漢朝
中    華    民    國    95    年    10    月    24    日
附錄本案論罪科刑法條：
毒品危害防制條例第10條第2項
施用第二級毒品者，處 3 年以下有期徒刑。


司法院資訊處製作；財團法人民間司法改革基金會備份。
